臺灣板橋地方法院刑事判決　　　　　　　94年度訴字第1885號
公　訴　人　臺灣板橋地方法院檢察署檢察官
被　　　告　甲○○
　　　　　　　　　　案在臺灣桃園監獄執行中）
上列被告因偽證案件，經檢察官提起公訴（94年度偵字第12491號）
，被告於準備程序中為有罪之陳述，經本院合議庭裁定由受命法
官進行簡式審判程序獨任審理，本院判決如下：
    主  文
甲○○於檢察官偵查時，證人於案情有重要關係之事項，供前具
結，而為虛偽陳述，處有期徒刑伍月。
    事  實
一、甲○○與蔡順益係朋友關係，因蔡順益於民國九十三年二月
    十日凌晨二時三十分許，在臺北縣樹林市○○路○段九九巷
    一號前之空地，駕駛車牌四一八二－FK號自用小貨車，竊取
    沈文玲所有放置於該處之鋼管六十支得手而涉犯竊盜案件，
    經臺灣板橋地方法院檢察署以九十三年度偵字第四四四九號
    案件偵查中。甲○○明知蔡順益於上揭九十三年二月九日，
    並未駕駛車牌四一八二－FK號自用小貨車前往伊工作之工廠
    與伊喝酒至醉，以致無法駕車返家，及隔日清晨伊發現該車
    失竊，經打電話欲通知蔡順益，遲至當日中午才聯絡上，並
    告知該車失竊等事，竟因蔡順益為脫免刑責，請其代為陳述
    有利之證詞，乃基於偽證之接續犯意，於臺灣板橋地方法院
    檢察署檢察官就上開九十三年度偵字第四四四九號案件偵查
    時，分別於九十四年四月二十六日在該署第三○二偵查庭、
    於九十四年六月二十八日在該署第三○七偵查庭，經供前具
    結後證稱：「（問：於九十三年二月九日晚間是否有見蔡順
    益駕駛四一八二－FK貨車?）有 ，當日晚間二十時許，蔡駕
    該車停放在新莊市○○路一三二之五號我工廠前，來找我喝
    酒，喝到二十三時許，蔡上該貨車說要開車回家，我見他酒
    醉，叫他不要開車，我幫他叫計程車回去。到九十三年二月
    十日零時許，我離開工廠時，發現該車不見了，我就叫我太
    太打電話給蔡，但無人回應，到早上時我有再打電話給蔡，
    但他沒接，到中午蔡才回電話」、「（問：你稱當時蔡酒醉
    情況如何？車上是否有物品？）他當時酒醉有吐，還坐上貨
    車駕駛座，我就把他拉下車，當時車上有何物品沒有注意」
    、「（問：你拉蔡下車時，他手上有何物品？）沒有注意」
    （見九十四年他字第三二○二號偵查卷第二七頁）；「（問
    ：九十三年二月九日晚間二十時許何在？）在新莊市○○路
    我的工廠內」、「（問：你稱蔡順益九十三年二月九日晚至
    你工廠喝酒，當天係何人邀約？）是我太太約蔡及他女朋友
    」、「（問：當日如何約？以何方式聯絡？）我太太約的，
    不是很清楚」、「（問：蔡順益於九十三年二月九日幾點到
    你工廠？）二十一時許」、「（問：你工廠在何處？）新莊
    市○○路一三二之五號」、「（問：喝酒時蔡順益車停的位
    置？）我工廠隔壁的修理廠旁邊」、「（問：喝酒時在場尚
    有何人？）我及我太太、蔡及他女友」、「（問：當日你們
    喝何種酒？）啤酒」、「（問：除啤酒外尚有何種酒？）只
    有啤酒」、「（問：約喝多少瓶？）不記得」、「（問：是
    否有超過五瓶？）應該有」、「（問：喝到幾點？）快十二
    點」、「（問：蔡順益幾點離開？）就是喝完酒的時候」、
    「（問：何時發現蔡順益車輛不見？）九十三年二月十日凌
    晨一時許我要離開工廠時發現他的車不見」、「（問：何時
    通知蔡順益？）我立刻打電話給他，但他沒有接」、「（問
    ：你何時聯絡到蔡順益並告知他車輛不見之事？）九十三年
    二月十日上午十一時許，快中午時，我打他手機他有接，我
    告訴他他車子不見之事」（見九十四年他字第三二○二號偵
    查卷第四四頁正、反面、第四五頁）等語，而就該案重要關
    係之事項為虛偽之陳述，足以影響檢察官承辦該案之正確性
    。
二、案經臺灣板橋地方法院檢察署檢察官自動檢舉偵查起訴。
    理  由
一、按除被告所犯為死刑、無期徒刑、最輕本刑為三年以上有期
    徒刑之罪或高等法院管轄第一審案件者外，於第一次審判期
    日前之準備程序進行中，被告先就被訴事實為有罪之陳述時
    ，審判長得告知被告簡式審判程序之旨，並聽取當事人、代
    理人、辯護人及輔佐人之意見後，裁定進行簡式審判程序，
    刑事訴訟法第二百七十三條之一第一項定有明文。經核本件
    被告甲○○所犯係死刑、無期徒刑、最輕本刑為三年以上有
    期徒刑以外之罪，其於準備程序中就被訴事實為有罪之陳述
    ，經法官告知簡式審判程序之旨，並聽取公訴人及被告之意
    見後，本院合議庭認宜進行簡式審判程序，爰依首揭規定合
    議裁定由受命法官獨任進行簡式審判程序，合先敘明。
二、右揭事實，業據被告甲○○於偵查及本院審理時坦承不諱（
    見九十四年度他字第三二○二號偵查卷第二一頁、本院卷第
    二八頁），而蔡順益於上揭九十三年二月十日凌晨二時三十
    分許，在臺北縣樹林市○○路○段九九巷一號前之空地，駕
    駛車牌四一八二－FK號自用小貨車，竊取沈文玲所有放置於
    該處之鋼管六十支等情，已據蔡順益於前開竊盜案件（即臺
    灣板橋地方法院檢察署九十三年偵字第四四四九號、本院九
    十三年易字第七七二號竊盜等案件）審理中認罪，並經判處
    罪刑確定，有臺灣高等法院被告前案紀錄表一件附卷可稽，
    是被告前開自白核與事實相符，應堪採信。本件事證明確，
    被告犯行洵堪認定。
三、核被告所為，係犯刑法第一百六十八條之偽證罪。被告先後
    二次偽證行為，係以接續之意思，於密接時間、地點，先後
    犯同一之罪，為接續犯，仍屬實質上一罪，而應論以單一偽
    證罪。審酌被告正值青年，經檢察官告以偽證罪責後，仍不
    盡其為證言之義務，而虛偽陳述不實情節，不僅可能造成司
    法機關基於其虛偽之證詞而為錯誤判斷，浪費訴訟資源，妨
    害國家司法之公正性，且間接損及被害人沈文玲之權益，情
    節非輕，惟念其犯後坦承犯行，態度尚可等一切情狀，量處
    如主文所示之刑。
據上論斷，應依刑事訴訟法第二百七十三條之一第一項、第二百
九十九條第一項前段，刑法第一百六十八條，判決如主文。
本案經檢察官林俊儀到庭執行職務。
中　　華　　民　　國　　94　　年　　10　　月　　19　　日
                  刑事第五庭    法　官  李麗珠
以上正本證明與原本無異
如不服本判決應於送達後10日內向本院提出上訴狀
                                書記官　王麗雯
中　　華　　民　　國　　94　　年　　10　　月　　19　　日
附錄本案論罪科刑法條全文：
刑法第 168 條：
於執行審判職務之公署審判時，或於檢察官偵查時，證人、鑑定
人、通譯於案情有重要關係之事項，供前或供後具結，而為虛偽
陳述者，處7 年以下有期徒刑。
